臺灣高等法院刑事判決　　　　　　　　96年度上訴字第3297號
上　訴　人　臺灣板橋地方法院檢察署檢察官
被　　　告　甲○○
　　　　　　　　　　棟（現於臺灣臺北監獄台北分監執行）
上列上訴人因被告違反毒品危害防制條例案件，不服臺灣板橋地
方法院96年度訴字第1347號，中華民國96年6月30日第一審判決
（起訴案號：臺灣板橋地方法院檢察署96年度毒偵字第2123號）
，提起上訴，本院判決如下：
    主  文
原判決撤銷。
本件免訴。
    理  由
一、公訴意旨略以：被告甲○○前於民國89年間，因違反毒品危
    害防制條例，經原審以89年度訴字第431號、89年板簡字第
    1761號判決，分別判處有期徒刑10月、6月確定，經合併執
    行，於91年9月9日縮刑期滿執行完畢。又因施用毒品，經依
    原審89年度毒聲字第44號裁定，送觀察、勒戒後，認無繼續
    施用毒品之傾向，由台灣板橋地方法院檢察署（下稱板橋地
    檢署）於89年1月21日，以89年度毒偵字第295號為不起訴處
    分確定。復於89年間因施用毒品，經依原審89度毒聲字第41
    80號裁定，送觀察、勒戒後，認有繼續施用毒品之傾向，由
    板橋地檢署以89年度毒偵字第4976號聲請簡易判決處刑並執
    行強制戒治，經原審89年度板簡字第1761號判處有期徒刑6
    月確定；強制戒治部分則於90年8月4日執行完畢。又於92年
    間再因施用毒品，由板橋地檢署92年度毒偵字第1614號提起
    公訴並執行強制戒治；起訴部分，業由本院以92年度上易字
    第3255號判處有期徒刑10月確定；強制戒治部分，因新修正
    毒品危害防制條例施行，已於93年1月9日報結。詎被告不知
    悔改，於96年1月5日下午2時許，經警詢問後採尿前26小時
    內某時、96小時內某時，在不詳處所，施用第一級毒品海洛
    因、第二級毒品甲基安非他命。嗣於96年1月5日，經警查獲
    並將其尿液送鑑後得悉上情。因認被告涉犯毒品危害防制條
    例第10條第1項之施用第一級毒品、第10條第2項之施用第二
    級毒品罪嫌等語。
二、按案件曾經判決確定者，應諭知免訴之判決，刑事訴訟法第
    三百零二條第一款定有明文。案件曾經判決確定者，應為免
    訴之判決，此項原則關於實質上一罪或裁判上一罪，均有其
    適用。實體上一罪或裁判上之一罪，其一部分犯罪事實曾經
    判決確定者，其效力當然及於全部，故檢察官復將其他部分
    重行起訴，亦應諭知免訴之判決（最高法院60年台非字第77
    號判例）。
三、本院查：
（一）被告前因未戒除毒癮，基於施用毒品之犯意，於95年8 月
      23日上午11時35分許為警採尿時回溯26小時、96小時內之
      某時，在不詳處所，施用第一級毒品海洛因、第二級毒品
      安非他命。嗣於95年8月23日上午9時20分許，在台北縣中
      和市○○路○段232號4樓樓梯間，為警查獲，並自其褲子
      口袋內扣得海洛因1包（驗餘淨重0.37公克），經板橋地
      檢署檢察官於95年9月27日以95年度毒偵字第6002號提起
      公訴，有起訴書可稽（見偵查卷第24頁、原審卷第45頁）
      。
（二）該案起訴，經原審以95年度訴字第3169號審理後，判決處
      被告有期徒刑1年2月，被告不服，提起上訴，由本院於96
      年4月25日以96年度上訴字第924號判決，認定被告基於同
      時施用第一、二級毒品海洛因、安非他命之集合犯意，自
      95年6月16日起至96年1月4日晚上某時許止，陸續在台北
      縣中和市○○路之網咖，將海洛因、安非他命摻在一起放
      在香煙內之方式，以每天平均1至2次之頻率，多次同時施
      用海洛因、安非他命，嗣於95年8月23日上午9時20分許在
      台北縣中和市○○路○段232號4樓樓梯間、95年11月24日
      晚間8時30分許在新莊市○○○街46號前為警查獲，迄96
      年1月5日又因通緝為台北市政府內湖分局緝獲到案，並扣
      得被告所有供施用之毒品海洛因1包（淨重0.37公克、空
      包裝重0.17公克），因而撤銷第一審之判決，改判被告施
      用第一級毒品，累犯，處有期徒刑1年2月，並諭知扣案之
      第一級毒品海洛因淨重0.37公克沒收銷燬之，空包裝重0.
      17公克沒收等情，有上開判決書可考（見原審卷第40頁）
      。嗣被告不服再上訴，經最高法院於96年7月5日以96年度
      台上字第3544號判決上訴駁回而確定，有最高法院判決書
      可稽（附本院卷）。
（三）本件公訴意旨認被告於96年1月5日下午2時許，經警詢問
      後採尿前26小時內某時、96小時內某時，在不詳處所，施
      用第一級毒品海洛因、第二級毒品甲基安非他命之犯行，
      與前開確定判決認定被告自95年6月16日起至96年1月4日
      晚上某時許止，陸續將海洛因、安非他命摻在一起施用之
      犯行，及96年1月5日持有供施用之毒品海洛因之犯行，有
      同一案件罪關係（本案被告施用之時間已包含於前確定判
      決案件犯行中）。
（四）前開第一案已判決確定，依刑事訴訟法第302條第1款之規
      定，就同一案件之本件（即第二案），即應諭知免訴之判
      決。原審予以判決公訴不受理固非無見，惟原判決未及審
      酌被告嗣後判決確定之第一案，致就有同一案件之第二案
      為公訴不受理之判決，即有未洽。彭聖斐檢察官上訴意旨
      請求實體判決，雖無理由，惟原判決既有可議，即屬無可
      維持，自應將原判決予以撤銷改判。爰不經言詞辯論，逕
      行諭知免訴之判決。
據上論斷，應依刑事訴訟法第369條第1項前段、第364條、第302
條第1款、第307條，判決如主文。
中　　華　　民　　國　　96　　年　　8 　　月　　7 　　日
　　　　　　　　　刑事第十三庭  審判長法　官  曾  德  水
　　　　　　　　　　　　　　　　　    法　官  林  婷  立
　　　　　　　 　 　　　　　　　　　　法　官  王  炳  梁
以上正本證明與原本無異。
檢察官如不服本判決，應於收受送達後十日內向本院提出上訴書
狀，其未敘述上訴之理由者並得於提起上訴後十日內向本院補提
理由書（均須按他造當事人之人數附繕本）。
被告不得上訴。
                                      書記官  廖  逸  柔
中　　華　　民　　國　　96　　年　　8 　　月　　7 　　日
